【裁判字號】    90,易,61
【裁判日期】    900321
【裁判案由】    竊盜
【裁判全文】
臺灣板橋地方法院刑事判決                              九十年度易字第六一號
    公  訴  人  臺灣板橋地方法院檢察署檢察官
    被      告  甲○○
右列被告因竊盜案件，經檢察官提起公訴（八十九年度偵字第二一六三七號），本院
判決如左：
    主  文
甲○○攜帶凶器竊盜，處有期徒刑柒月。
    事  實
一、甲○○前於民國八十七年間因竊盜案件，經本院判處有期徒刑三月，緩刑三年，
    並於八十八年一月四日判決確定，現仍在緩刑中，仍不知悔悟，又於八十九年十
    月十四日凌晨四時六分許，攜帶客觀上具有傷人危險性可為凶器之六角扳手一支
    ，在臺北縣三重市○○街八十七巷三號前，見丙○○所有之車號ＲＦＬ─九五二
    號機車停放該處並未上大鎖，竟意圖為自己不法之所有，乃予以推離牽走而竊取
    之，得手後即推行至該市○○街六十七號旁之停車空地，持其所攜帶之上開六角
    扳手欲行拆解時，為警當場查獲。
二、案經臺北縣警察局三重分局報請臺灣板橋地方法院檢察署檢察官偵查起訴。
    理  由
一、訊據被告甲○○則矢口否認有何竊盜犯行，辯稱：伊並未竊取該機車，而係該機
    車本即停在臺北縣三重市○○街六十七號旁之停車空地內，伊行經該處時因好奇
    而看看該車即為警查獲，警訊自白筆錄係遭警刑求，並不實在等語置辯。經查右
    揭犯罪事實業據被告於警訊時自白不諱，被告雖辯稱警訊自白係遭警刑求並不實
    在云云，惟查製作本件警訊筆錄之警員乙○○業已到庭結稱被告警訊自白筆錄係
    被告出於自由意志所為，並未刑求等情，而經本院當庭播放勘驗被告警訊錄音帶
    結果，該錄音帶均屬全程連續錄音，其中並無中斷或剪接之情形，亦未聞有何疑
    似有遭毆打或刑求之聲響出現，且被告自白內容均與警訊筆錄記載內容相符，再
    參酌被告於移送檢察官初訊亦自承：「我有將機車從倉庫移到有電燈的地方，我
    想要拆解該部車零件時，我以六角扳手拆車」，並自承：「我承認竊盜未遂」等
    語，雖與警訊自白有若干差異，但被告顯於檢察官偵查中並不否認有竊盜之犯意
    及行為，亦可足認被告警訊筆錄應係出於其自由意志所為，自難認被告於警訊之
    自白係遭刑求所致，所辯自不足採。而證人即查獲被告之警員乙○○亦結稱：「
    當時有人報案偷車，我在中正南路與中寮街口看見被告在推這部車」等語，並
    有所繪現場略圖附於偵查卷可按，而被害人丙○○亦於警訊指稱：「我最後一次
    騎用完ＲＦＬ─九五二輕機車是於八十九年十月十三日十九時三十分，停放在三
    重市○○街八十七巷三號前（按被害人住同巷五號一樓），我當時沒有上鎖等語
    」（見偵查卷第七頁背面），足見被告警訊自白內容應屬可信，被告顯係見被害
    人機車停放該處並未上鎖即逕予推行牽走而竊取，得手後即推行至附近中寮街六
    十七號旁停車空地燈光明亮處，正欲持所攜帶之六角扳手拆解時即為警查獲，是
    其嗣後於偵查中辯稱係竊盜未遂及於本院審理時辯稱伊僅係行經該處因好奇而看
    看該車，並未竊盜云云，自屬諉卸之詞，不足採信。此外並有被害人出具之贓物
    認領保管單附卷可憑，而扣案之六角扳手一支，經本院當庭勘驗結果乃係有尖利
    銳角之鐵製器物，客觀上顯係可持以傷害人身體危險之凶器甚明，是事證明確，
    被告犯行堪以認定，應依法論科。
二、核被告攜帶可為凶器之六角扳手，竊取被害人機車之行為，係犯刑法第三百二十
    一條第一項第三款之攜帶凶器竊盜罪。爰審酌被告前有竊盜前科現在緩刑中仍不
    知悔悟、犯罪動機、目的、手段、所生之危害及犯罪後之態度不佳等一切情狀，
    量處如主文所示之刑示懲。至扣案之六角扳手一支雖係被告所有並攜帶犯案，但
    本件被告並未持以供竊取機車所用，而係推走竊取機車完成犯罪行為後，再持以
    欲拆解處分所竊得機車，自非供其犯罪所用之物，亦非違禁物，自不得加以沒收
    。
據上論結，應依刑事訴訟法第二百九十九條第一項前段，刑法第三百二十一條第一項
第三款，判決如主文。
本案經檢察官朱帥俊到庭執行職務。
中      華      民      國      九十      年      三      月  二十一    日
                                     臺灣板橋地方法院刑事第六庭
                                         法  官  朱  耀  平
右正本證明與原本無異
如不服本判決應於送達後十日內向本院提出上訴狀
                                         書記官  黃  炎  煌
中      華      民      國      九十      年      三      月   二十一   日
附錄本案論罪科刑法條全文
刑法第三百二十一條
犯竊盜罪而有左列情形之一者，處六月以上五年以下有期徒刑：
一、於夜間侵入住宅或有人居住之建築物、船艦或隱匿其內而犯之者。
二、毀越門扇、牆垣或其他安全設備而犯之者。
三、攜帶兇器而犯之者。
四、結夥三人以上而犯之者。
五、乘火災、水災或其他災害之際而犯之者。
六、在車站或埠頭而犯之者。
前項之未遂犯罰之。


司法院資訊處製作；財團法人民間司法改革基金會備份。
